臺灣臺南地方法院新市簡易庭民事裁定
111年度新簡補字第36號
原      告  鴻惠興股份有限公司


法定代理人  林建興  
被      告  陳麗惠  


上列當事人間請求遷讓房屋事件，本院裁定如下：
    主  文
原告應於本裁定送達之翌日起五日內，補繳第一審裁判費新臺幣
參仟柒佰伍拾元，逾期不補正，即駁回原告之訴。
    理  由
一、按提起民事訴訟，應依民事訴訟法第1編第3章第2節相關規
    定繳納裁判費，此為必須具備之程式。原告之訴，有起訴不
    合程式之情形者，法院應以裁定駁回之，但其情形可以補正
    者，審判長應定期間先命補正；上開規定於簡易訴訟程序亦
    有適用，同法第249條第1項第6款、第436條第2項分別定有
    明文。
二、次按訴訟標的之價額，由法院核定；核定訴訟標的之價額，
    以起訴時之交易價額為準；無交易價額者，以原告就訴訟標
    的所有之利益為準；以一訴主張數項標的者，其價額合併計
    算之；以一訴附帶請求其孳息、損害賠償、違約金或費用者
    ，不併算其價額，民事訴訟法第77條之1第1項、第2項及第7
    7條之2第1項本文、第2項分別定有明文。又以租賃關係已經
    終止為原因，請求返還土地或遷讓房屋之訴，係以租賃物返
    還請求權為訴訟標的，非以租賃權為訴訟標的，其訴訟標的
    價額應以起訴時土地或房屋之交易價額為準；無交易價額者
    ，以原告就訴訟標的所有之利益為準（最高法院107年度台
    抗字第117號裁定參照）。民法第455條前段規定租約終止後
    之租賃物返還請求權及民法第767條第1項規定之所有物返還
    請求權，與依租約約定之租金請求權，請求給付租約終止前
    已發生之租金，二者訴訟標的並不相同，且非同時存在，自
    無主從關係，該租金請求尚非返還房地之附帶請求，應與返
    還房地之訴訟標的合併計算其價額；房屋所有人倘附帶請求
    給付相當於租金之不當得利，不得併算其價額（最高法院10
    7年度台抗字第897號、102年度台抗字第429號裁定參照）。
三、經查：
　㈠原告起訴主張，被告向原告承租門牌號碼臺南市○○區○○路0段
    0000號B1樓之36A室（下稱系爭房屋）作為倉庫使用，約定
    租期自民國109年3月15日起至110年3月14日止，每月租金新
    臺幣（下同）4,500元，應於每月15日前繳納1個月租金，電
    費每個月在10度以內者由原告負擔，超過10度者由被告負擔
    ，每度電以5元計算，管理費每月805元，由原告負擔405元
    ，其餘400元由被告負擔。上開租約屆滿後兩造未另訂新租
    約，被告仍陸續支付租金及管理費，惟被告自111年2月起未
    再按期給付租金及管理費，迄至111年10月5日止，被告遲付
    租金已達8個月（即111年2月至同年9月），扣除押金9,000
    元，尚欠6個月租金27,000元，及管理費3,200元，共計30,2
    00元。被告已寄發存證信函限期被告繳清租金及搬遷並表明
    終止租約，爰依民法第767條第1項前段、第455條規定，請
    求被告遷讓返還系爭房屋，並依租賃契約之約定及不當得利
    之法律關係，請求被告給付積欠租金及管理費30,200元及法
    定遲延利息，另自111年2月16日起至遷讓房屋之日止，按月
    給付原告9,000元。
　㈡基上，原告請求遷讓房屋部分，其訴訟標的價額應以原告起
    訴時系爭房屋之交易價額為準，而門牌號碼臺南市○○區○○路
    0段0000號B1樓之36（即臺南市○○區○○段000○號）之建物應
    有部分為10000分之2880，最新課稅現值為1,402,400元，被
    告承租之系爭房屋所占之應有部分為10000分之650，有建物
    登記第一類謄本、臺南市○○○○○○○○○○○○○○○○○段○號550號建
    物面積持分及管理費分計算表在卷可稽（調解卷第67、73-7
    7頁），則此部分之訴訟標的價額核定為316,514元【計算式
    ：1,402,400×650/2880＝316,514（元以下四捨五入）】。又
    原告請求被告給付其積欠租金及管理費部分，訴訟標的金額
    為30,200元，至於原告請求被告給付違約金部分，係伴隨所
    有物、租賃物返還請求權所生，為遷讓房屋之附帶請求，不
    併算其價額。
　㈢從而，本件訴訟標的價額核定為346,714元【計算式：316,51
    4+30,200＝346,714】，應徵第一審裁判費3,750元，茲依民
    事訴訟法第436條第2項、第249條第1項但書之規定，限原告
    於本裁定送達之翌日起5日內補繳，逾期不補正，即駁回其
    訴，特此裁定。
中　　華　　民　　國　　111 　年　　12　　月　　14　　日
                  新市簡易庭  法  官  陳尹捷
上開正本核與原本相符。
如不服本裁定關於核定訴訟標的價額部分，應於裁定送達後10日
內向本院提出抗告狀，並繳納抗告費新台幣1,000元；其餘關於
命補繳裁判費部分，不得抗告。
中　　華　　民　　國　　111 　年　　12　　月　　15　　日
          　　　　　　　　　  書記官 吳佩芬